臺灣桃園地方法院刑事判決　　　　　 100年度審訴字第1051號
公　訴　人　臺灣桃園地方法院檢察署檢察官
被　　　告　陳英豪
　　　　　　陳正雄
　　　　　　陳照明
　　　　　　陳英隆
　　　　　　陳照清
　　　　　　陳傳偉
　　　　　　沈金達
上列被告等因違反森林法等案件，經檢察官提起公訴（99年度偵
字第31662 號、100 年度偵字第5153號），被告等於本院準備程
序進行中，就被訴事實均為有罪之陳述，經本院告知簡式審判程
序意旨，並聽取當事人意見後，本院裁定依簡式審判程序審理，
判決如下：
    主  文
陳英豪共同犯森林法第五十二條第一項第四款、第六款之竊取森
林主產物罪，累犯，處有期徒刑柒月，併科罰金新臺幣貳拾捌萬
元，罰金如易服勞役，以新臺幣壹仟元折算壹日，如附表所示之
物均沒收。
陳正雄共同犯森林法第五十二條第一項第四款、第六款之竊取森
林主產物罪，處有期徒刑陸月，併科罰金新臺幣貳拾捌萬元，有
期徒刑如易科罰金、罰金如易服勞役，均以新臺幣壹仟元折算壹
日。緩刑貳年。如附表所示之物均沒收。
陳照明共同犯森林法第五十二條第一項第四款、第六款之竊取森
林主產物罪，處有期徒刑陸月，併科罰金新臺幣貳拾捌萬元，有
期徒刑如易科罰金、罰金如易服勞役，均以新臺幣壹仟元折算壹
日。緩刑貳年。如附表所示之物均沒收。
陳英隆共同犯森林法第五十二條第一項第四款、第六款之竊取森
林主產物罪，累犯，處有期徒刑柒月，併科罰金新臺幣貳拾捌萬
元，罰金如易服勞役，以新臺幣壹仟元折算壹日，如附表所示之
物均沒收。
陳照清共同犯森林法第五十二條第一項第四款、第六款之竊取森
林主產物罪，處有期徒刑陸月，併科罰金新臺幣貳拾捌萬元，有
期徒刑如易科罰金、罰金如易服勞役，均以新臺幣壹仟元折算壹
日。緩刑貳年。如附表所示之物均沒收。
陳傳偉共同犯森林法第五十二條第一項第四款、第六款之竊取森
林主產物罪，處有期徒刑陸月，併科罰金新臺幣貳拾捌萬元，有
期徒刑如易科罰金、罰金如易服勞役，均以新臺幣壹仟元折算壹
日。緩刑貳年。如附表所示之物均沒收。
沈金達共同犯森林法第五十二條第一項第四款、第六款之竊取森
林主產物罪，處有期徒刑陸月，併科罰金新臺幣貳拾捌萬元，有
期徒刑如易科罰金、罰金如易服勞役，均以新臺幣壹仟元折算壹
日。緩刑貳年。如附表所示之物均沒收。
    事  實
一、陳英豪前於民國95年間因詐欺案件，經臺灣臺中地方法院以
    95年度訴字第1923號判處有期徒刑3 月確定，已於95年10月
    18日易科罰金執行完畢。陳英隆前於97年間因詐欺案件，經
    臺灣臺中地方法院以97年度簡字第567 號判處有期徒刑3 月
    確定，已於97年7 月30日易科罰金執行完畢。詎其等仍不知
    悔改，與陳正雄、陳照明、陳照清、陳傳偉及沈金達均明知
    座落桃園縣復興鄉國有大溪事業區33林班地及座落新北市○
    ○區○○段18地號烏來事業區51林班地，均係中華民國所有
    ，分由行政院農業委員會林務局新竹林區管理處（下稱新竹
    林管處）大溪工作站及烏來工作站所管理，均屬森林法所稱
    之「林地」，竟共同意圖為自己不法之所有，基於竊取森林
    主產物之犯意聯絡，於99年12月7 日上午6 時許，結夥由陳
    正雄駕駛車牌號碼U4-6283 號自用小客貨車搭載陳英豪、陳
    照明、陳英隆、陳照清、陳傳偉及沈金達至上開林地內紮營
    ，陳正雄及陳英豪即先行駕車離去，於99年12月7 、8 日，
    繼由陳照清持附表編號1 所示客觀上足以對人之生命、身體
    、安全構成威脅，具有危險性可供為兇器使用之鏈鋸2 條，
    鋸伐切割上開林地內之森林主產物紅檜樹瘤3 塊（材積合計
    0.04立方公尺，山價合計新臺幣110,000 元）及扁柏樹瘤1
    塊（材積0.02立方公尺，山價新臺幣30,000元）得手，再由
    陳照清、陳照明、陳英隆、陳傳偉及沈金達以附表編號2 所
    示之背架將之搬運至登山口附近，迨於99年12月9 日上午6
    時許，即由陳照清以如附表編號4 所示之手機與陳正雄持用
    之如附表編號3 所示之手機聯繫，陳正雄及陳英豪即分別駕
    駛上開車牌號碼U4-6283 號自用小客貨車及車牌號碼W8-039
    9 號自用小客車至該處，而共同將上開竊得之森林主產物紅
    檜樹瘤3 塊及扁柏樹瘤1 塊接運下山。嗣於99年12月9 日上
    午6 時30分許，為警在桃園縣復興鄉拉拉山森林管理處管制
    哨前攔檢查獲，並扣得如附表編號1 至3 所示之物。
二、案經新竹林管處訴由桃園縣政府警察局大溪分局報請臺灣桃
    園地方法院檢察署檢察官偵查起訴。
    理  由
一、本件被告等所犯均係死刑、無期徒刑或最輕本刑為3 年以上
    有期徒刑以外之罪，亦非屬臺灣高等法院管轄第一審之案件
    ，其等於準備程序中就被訴事實均為有罪之陳述，經本院告
    知簡式審判程序之旨，並聽取當事人意見後，本院合議庭依
    刑事訴訟法第273 條之1 第1 項規定裁定由受命法官獨任進
    行簡式審判程序，合先敘明。
二、又本件既經本院裁定改依簡式審判程序審理，則依刑事訴訟
    法第273 條之2 、同法第159 條第2 項之規定，不適用傳聞
    法則有關限制證據能力及證據調查之相關規定。
三、上揭事實，業據被告陳英豪、陳正雄、陳照明、陳英隆、陳
    照清、陳傳偉及沈金達等分別於警詢、檢察官訊問、本院準
    備程序及審理時均自白不諱，並經證人即新竹林管處大溪工
    作站技術士劉清雲於警詢時證述明確，並有會勘紀錄、現場
    暨使用工具、車輛及贓物（即上開森林主產物紅檜樹瘤及扁
    柏樹瘤）蒐證照片、森林警察隊新竹分隊職務報告、手機門
    號資料查詢及雙向通聯紀錄、桃園縣政府警察局大溪分局99
    年12月31日溪警分刑字第0992031104號函暨所檢送森林被害
    告訴書、現場位置圖、森林被害照片、檢尺明細表、森林主
    產物被害價格（山價）查定書、新竹林管處100 年6 月8 日
    竹政字第1002211851號函暨所檢被害地點比對相關資料等件
    在卷可稽，復有如附表所示之物扣案可佐，足認被告前揭自
    白核與事實相符，可以採信。綜上，本案事證明確，被告等
    人上揭犯行洵堪認定，應予依法論科。
四、核被告陳英豪、陳正雄、陳照明、陳英隆、陳照清、陳傳偉
    及沈金達所為，均係犯森林法第52條第1 項第4 款、第6 款
    之結夥2 人以上，為搬運贓物使用車輛竊取森林主產物罪及
    刑法第321 條第1 項第3 、4 款之加重竊盜罪。又森林法第
    52條為刑法第321 條加重竊盜罪之特別規定，二者保護之法
    益具有同一性，依特別法優於普通法之法律競合關係，應依
    森林法上開規定論處，自不再另論刑法第321 條第1 項第3
    、4 款之罪。被告7 人間就上開犯行，有犯意聯絡與行為分
    擔，均為共同正犯。查被告陳英豪、陳英隆有如事實欄所示
    科刑紀錄，有臺灣高等法院被告前案紀錄表在卷可考，其等
    2 人受有期徒刑執行完畢後，5 年以內故意再犯本件有期徒
    刑以上之罪，均為累犯，均應依刑法第47條第1 項之規定加
    重其刑。爰審酌被告7 人為圖一己私利，而竊取上開森林主
    產物紅檜樹瘤3 塊及扁柏樹瘤1 塊，對森林資源之保育造成
    損害，所為非是，及其等犯罪之動機、目的、手段、所生損
    害、素行、智識程度、犯後態度及前開遭竊之物業已追回等
    一切情狀，並衡以本件被告7 人所竊前開紅檜樹瘤3 塊及扁
    柏樹瘤1 塊價值新臺幣140,000 元，有森林主產物被害價格
    （山價）查定書為據，就被告7 人分別量處如主文所示之刑
    ，併科贓額2 倍即新臺幣280,000 元之罰金，及各諭知有期
    徒刑易科罰金及罰金易服勞役之折算標準。末查，被告陳照
    明、陳傳偉及沈金達前均未曾因故意犯罪受有期徒刑以上刑
    之宣告，被告陳正雄、陳照清2 人雖曾因故意犯罪受有期徒
    刑以上刑之宣告，惟其等2 人於上開有期徒刑執行完畢後，
    5 年以內即未曾再因故意犯罪而受有期徒刑以上刑之宣告，
    均有臺灣高等法院被告前案紀錄表附卷可稽，堪認被告陳照
    明、陳傳偉、沈金達、陳正雄、陳照清等5 人係因一時失慮
    ，偶罹刑典，犯後業均已坦承犯行，深具悔意，經此偵審教
    訓，當知所警惕而信無再犯之虞，本院綜核各情，認其等所
    宣告之刑，均以暫不執行為適當，爰分別依刑法第74條第1
    項第1 款、第2 款之規定，均併予宣告緩刑2 年。扣案如附
    表編號1 至3 所示之物，分別為被告陳照清、陳正雄所有，
    並供被告等人犯本件竊取森林主產物犯行所用之物，業據其
    等供明在卷，爰均依刑法第38條第1 項第2 款之規定宣告沒
    收；另未扣案之如附表4 所示之物，為被告陳照清所有，並
    係供被告等人犯本件竊取森林主產物犯行所用之物，業據被
    告陳照清供明在卷，且依被告陳照清供述：該手機現在放在
    家裡，門號仍在使用等語，堪認上開手機及門號尚未滅失，
    仍應依刑法第38條第1 項第2 款之規定宣告沒收。至於本案
    其他扣案物品認與本案無關，爰不予宣告沒收，併此敘明。
據上論斷，應依刑事訴訟法第273 條之1 第1 項、第299 條第1
項前段，森林法第52條第1 項第4 款、第6 款，刑法第11條前段
、第28條、第47條第1 項、第41條第1 項前段、第42條第3 項前
段、第74條第1 項第1 款、第2 款、第38條第1 項第2 款，判決
如主文。
本案經檢察官白勝文到庭執行職務。
中    華    民    國    100   年    10    月    14    日
                        刑事庭    法  官  羅國鴻
以上正本證明與原本無異。
如不服本判決應於收受判決後10日內向本院提出上訴書狀，並應
敘述具體理由。其未敘述上訴理由者，應於上訴期間屆滿後20日
內向本院補提理由書( 均須按他造當事人之人數附繕本) 「切勿
逕送上級法院」。
                                  書記官  吳忻蒨
中    華    民    國    100   年    10    月    14    日
【論罪科刑法條】
森林法第52條第1 項
竊取森林主、副產物而有左列情形之一者，處6 月以上5 年以下
有期徒刑，併科贓額2 倍以上5 倍以下罰金：
一  於保安林犯之者。
二  依機關之委託或其他契約，有保護森林義務之人犯之者。
三  於行使林產採取權時犯之者。
四  結夥二人以上或僱使他人犯之者。
五  以贓物為原料，製造木炭、松節油、其他物品或培植菇類者
    。
六  為搬運贓物，使用牲口、船舶、車輛，或有搬運造材之設備
    者。
七  掘採、毀壞、燒燬或隱蔽根株，以圖罪跡之湮滅者。
八  以贓物燃料，使用於礦物之採取，精製石灰、磚瓦或其他物
    品之製造者。
附表：
┌───────────────────────────────────────┐
│應予沒收之物                                                                  │
├──┬──────────────┬──┬──────────────────┤
│編號│品                        名│數量│備                                註│
├──┼──────────────┼──┼──────────────────┤
│ 01 │鏈鋸                        │2 條│被告陳照清所有供本件竊取森林主產物犯│
│    │                            │    │行之用（用以鋸伐切割森林主產物）    │
├──┼──────────────┼──┼──────────────────┤
│ 02 │背架                        │5 個│被告陳照清所有供本件竊取森林主產物犯│
│    │                            │    │行之用（用以搬運贓物）              │
├──┼──────────────┼──┼──────────────────┤
│ 03 │LG牌手機（含門號0000000000號│1 支│被告陳正雄所有供本件竊取森林主產物犯│
│    │SIM 卡1 張）                │    │行之用（用以聯繫共同搬運贓物）      │
├──┼──────────────┼──┼──────────────────┤
│ 04 │長江牌手機（含門號0000000000│1支 │被告陳照清所有供本件竊取森林主產物犯│
│    │號SIM卡1張）                │    │行之用（用以聯繫共同搬運贓物）      │
└──┴──────────────┴──┴──────────────────┘